臺灣桃園地方法院刑事判決　　　　　　　100年度訴字第614號
公　訴　人　臺灣桃園地方法院檢察署檢察官
被　　　告　陳宥廷
選任辯護人　蔡鎮隆律師
上列被告因違反毒品危害防制條例等案件，經檢察官提起公訴（
100 年度偵字第14434 號），本院判決如下：
    主  文
陳宥廷共同運輸第三級毒品，處有期徒刑貳年，緩刑伍年。扣案
之第三級毒品愷他命貳包（驗餘毛重玖陸零捌點伍伍公克，其包
裝用之塑膠袋與愷他命已無法析離）、牛仔褲拾件、POLO衫拾
肆件、無袖夾克拾捌件、及優速快遞編號0000000000
00號送貨單及遠達公司編號A 0000000號送貨單上偽造
之「董」姓署押共柒枚，均沒收。
    事  實
一、陳宥廷明知愷他命（Ketamine）為毒品危害防制條例第2 條
    第2 項第3 款所規定之第三級毒品，不得非法運輸，亦屬懲
    治走私條例第2 條第3 項規定授權公告之「管制物品項目及
    其數額」甲項第4 款所列管制進出口之物品，不得私運進口
    ，竟與某姓名年籍不詳綽號「小志」之成年男子共同基於運
    輸第三級毒品愷他命進口之犯意聯絡，先由姓名年籍不詳之
    走私運輸毒品集團之成年成員，於民國100 年5 月23日前之
    某日，自大陸地區將愷他命夾藏於2 件包裹中，委由不知情
    之九龍環球運通股份有限公司（下稱九龍公司）寄往臺灣地
    區，「小志」並於100 年5 月23日上午9 時許，與陳宥廷相
    約在新北市三重區龍門號與龍濱街口見面，二人見面時，「
    小志」便以數千元之報酬委請陳宥廷代為收受上開夾藏有愷
    他命之快遞貨物，「小志」當場並交付0000000000號行動電
    話予陳宥廷，作為聯絡收受快遞貨物事宜之用。嗣上開夾藏
    愷他命之包裹（下稱第1 包裹）以「褲子」為名義、「董勝
    峰」為收件人、收件地址為「臺北市○○○路○ 段257 號2
    樓」，聯絡電話為0000000000，報單號碼為00000000000 、
    分號526R9044，於100 年5 月24日凌晨，由不知情之長榮航
    空公司第BR-0858 號班機，運抵臺灣桃園國際機場華儲倉儲
    快遞進口貨物專區而進入我國國境，並將該筆貨物交由不知
    情之遠達國際物流有限公司（下稱遠達公司）運送。經內政
    部警政署航空警察局（下稱航警局）安全檢查隊人員以X 光
    檢查儀注檢時發覺有異，會同財政部臺北關稅局人員拆封檢
    查後，發現其內30件牛仔褲中有6 件牛仔褲的左右褲管處，
    均以黑色塑膠袋包覆夾藏各1 包不明粉末（共12包），經初
    步檢驗試劑確認為第三級毒品愷他命後，而扣得上開快遞貨
    物內之愷他命12包（合計淨重5,985 公克）。嗣航警局警員
    復於同日上午10時許，前往位於臺北市○○區○○路76號之
    遠達公司，復發現相同收件人、地及聯絡電話之可疑包裹1
    個（下稱第2 包裹），航警局人員為查緝毒品來源，遂喬裝
    成遠達公司人員，依派件單上所載收件地址前往送貨，其間
    「小志」先以某不詳門號之行動電話，撥打之前交付予陳宥
    廷使用之0000000000號行動電話，通知陳宥廷前往臺北市士
    林區○○○路○ 段麥當勞店內等待，於同日上午11時30分許
    ，「小志」旋以行動電話通知陳宥廷下樓領取快遞貨物，陳
    宥廷到場後，明知伊並非「董勝峰」本人，竟於簽收快遞貨
    物時，基於偽造私文書之犯意，由陳宥廷於載明收件客戶姓
    名為「董勝峰」之優速快遞及遠達公司送貨單上，偽簽「董
    」字於各該送貨單之收件人簽名欄，而表示以「董勝峰」之
    名義具領該貨物，並交還喬裝該公司人員之員警而行使之，
    足以生損害於「董勝峰」之人及遠達公司對客戶簽收貨品管
    理之正確性，正欲離去之際，為警當場逮捕。嗣對第2 批貨
    物執行搜索拆封檢查後，發現其內有POLO衫14件及無袖夾克
    18件，其中3 件夾克內層共夾藏不明白色結晶物計7 包，經
    初步檢驗確認亦為第三級毒品愷他命，乃再扣得愷他命7 包
    （合計淨重3,618 公克）及NOKIA 廠牌門號0000000000號之
    行動電話1 支，而悉上情。
二、案經內政部警政署航空警察局移送臺灣桃園地方法院檢察署
    檢察官偵查起訴。
    理  由
一、證據能力部分：
  (一)按被告之自白，非出於強暴、脅迫、利誘、詐欺、疲勞訊問
    、違法羈押或其他不正之方法，且與事實相符者，得為證據
    ；被告陳述其自白係出於不正之方法者，應先於其他事證而
    為調查，該自白如係經檢察官提出者，法院應命檢察官就自
    白之出於自由意志，指出證明之方法，刑事訴訟法第156 條
    第1 項、第3 項定有明文。準此，被告及辯護人對檢察官所
    提被告於警詢時及偵查中不利於己之供述，證據能力並無意
    見（本院卷第45頁），復本院亦查無有何顯然不正之方法取
    得情事，而悖於渠等自由意志，是被告等人前開不利於己供
    述得為證據。
  (二)次按被告以外之人（包括證人、鑑定人、告訴人、被害人及
    共同被告等）於審判外之陳述雖不符刑事訴訟法第159 條之
    1 至之4 等4 條之規定，而經當事人於審判程序同意作為證
    據，法院審酌該言詞陳述或書面陳述作成時之情況，認為適
    當者，亦得為證據；當事人、代理人或辯護人於法院調查證
    據時，知有刑事訴訟法第159 條第1 項不得為證據之情形，
    而未於言詞辯論終結前聲明異議者，視為有前項之同意，同
    法第159 條之5 定有明文。立法意旨在於傳聞證據未經當事
    人之反對詰問予以核實，原則上先予排除。惟若當事人已放
    棄反對詰問權，於審判程序中表明同意該等傳聞證據可作為
    證據；或於言詞辯論終結前未聲明異議，基於尊重當事人對
    傳聞證據之處分權，及證據資料愈豐富，愈有助於真實發見
    之理念，且強化言詞辯論主義，使訴訟程序得以順暢進行，
    上開傳聞證據亦均具有證據能力。查本件下列所引用之被告
    以外之人於審判外之陳述，因公訴人、被告、辯護人均表示
    不爭執其證據能力（本院卷第45頁），復本院認其作成之情
    形並無不當情形，經審酌後認為適當，故前開審判外之陳述
    得為證據，併此敘明。
  (三)另本院以下所引用之非供述證據，均與本件事實具有自然關
    聯性，且核屬書證、物證性質，又查無事證足認有違背法定
    程序或經偽造、變造所取得等證據排除之情事，復經本院依
    刑事訴訟法第164 條、第165 條踐行物證、書證之調查程序
    ，況公訴人及被告、辯護人對此部分之證據能力亦均不爭執
    ，是堪認均有證據能力。
二、事實認定部分：
  (一)上揭犯罪事實，業據被告陳宥廷迭於偵查及本院審理時坦承
    不諱，核與證人周楨錩、林阿興於警詢時證述之情節相符（
    見偵卷第12頁、第16頁），復有內政部警政署刑事警察局10
    0 年7 月4 日刑鑑字第1000074591號鑑定書、臺北關稅局扣
    押貨物收據及搜索筆錄、查獲現場蒐證照片28張、遠達公司
    及優速快遞收送貨單各乙紙、內政部警政署航空警察局搜索
    扣押筆錄扣押物品目錄表、航空警察局安全檢查隊X 光檢查
    儀注檢貨物報告表、進口快遞貨物簡易申報單、財政部臺北
    關稅局100 年5 月24日函文、遠達公司函文附卷可證（見偵
    卷第21頁、第24-27 頁、第28-33 頁、第34頁、第35頁、第
    36頁、第37-41 頁、本院卷第113 頁、第128 頁），另有白
    色晶體2 包（原為19包，經送驗單位合併為2 包）、牛仔褲
    30件、POLO衫14件、無袖夾克18件、及門號0000000000號之
    諾基亞廠牌行動電話1 具（含SIM 卡1 張）扣案可佐。又扣
    案之白色晶體2 包經鑑定結果，檢出第三級毒品愷他命成分
    ，驗前總毛重9608.7公克，包裝塑膠袋總重71.7公克，取0.
    15公克鑑定用罄，驗餘毛重9608.55 公克，推估純度約99％
    ，驗前總純質淨重約9441.63 公克，此有內政部警政署刑事
    警察局100 年7 月4 日刑鑑字第1000074591號鑑定書附卷可
    稽（見偵卷第72頁）。
  (二)被告選任辯護人雖為被告辯稱：被告受託領取包裹，雖知道
    內有毒品，但就其他事項未與「小志」有謀意，且上開2 包
    裹均在警員控制下由被告簽收，被告應僅係幫助運輸毒品未
    遂，又「董勝峰」此人是否確實存在仍非無疑，是否足生損
    害於公眾或他人尚有疑義云云。
  (三)按刑法上之共同正犯，係行為人相互利用其他正犯之犯罪行
    為，以達自己犯罪之目的，共同正犯間，非僅就自己實行之
    行為負其責任，對其他共同正犯所實行之行為，在犯意聯絡
    範圍內，亦應同負其責任（最高法院97年度台上字第2020號
    判決意旨參照）。刑法上之幫助犯，係指以幫助之意思，對
    於正犯資以助力，而未參與實施犯罪之行為者而言，如就構
    成犯罪事實之一部，已參與實施即屬共同正犯（最高法院47
    年台上字第77號判例意旨可資參照）。另按運輸毒品罪之成
    立，並非以所運輸之毒品已運抵目的地為要件；區別既遂、
    未遂之依據，以已否起運離開現場為準，如已起運離開現場
    ，其運輸行為即已完成，不以達到目的地為既遂之條件（最
    高法院98年度台上字第3836號判決意旨參照）。運輸之行為
    概念，乃指自一地運送至他地而言，自國外運至國內，固屬
    之，於國內之甲地運至乙地，祇要在其犯罪計畫之內，同屬
    之，故於走私入境之情形，所謂之運輸行為，當自外國之某
    處起運，包含中間之出、入境（海關），迄至國內最後之收
    貨完成止，皆涵括在內，不能割裂認為國內接貨階段，屬犯
    罪已經完成之事後幫助作為（最高法院98年度台上字第4598
    號判決意旨參照）。復按偽造私文書或印章罪之成立，固須
    所偽造者為他人名義之文書或印章，惟所謂他人名義，即非
    自己名義之意，非謂名義人必須確有其人，苟其所偽造之文
    書或印章，足以使人誤信為真正，雖該名義人係出虛捏，亦
    無妨該罪之成立（最高法院81年台上字第1785號、89年台上
    字第2927號、94年度台上字第1746號判決意旨參照）。
  (四)查本件被告陳宥廷明知上開2 包裹內有毒品，仍同意以數千
    元之代價擔任收件人，與「小志」間互有犯意聯絡，而被告
    所負責之代收貨物部分，且已實際收受包裹而參與本件運輸
    第三級毒品之犯行，其所實施者為構成運輸第三級毒品犯罪
    事實之一部，且其運輸行為已完成，依上開說明，被告自應
    負本件全部犯行之共同正犯責任無疑；又被告於上開時、地
    ，在載有收件人為「董勝峰」之收貨單上，偽簽「董」字於
    收件人簽名欄，已足表示其係偽以「董勝峰」之名義製作收
    貨單，且將前開收貨單交付喬裝遠達公司員工之員警而行使
    之，依上開判決意旨說明，被告既未經「董勝峰」之授權，
    而偽造「董勝峰」之署押於前開簽收單之收件人簽名欄，顯
    係對該簽收單之內容有所主張，被告復持該簽收單對喬裝遠
    達公司員工之員警行使之，已足生損害於「董勝峰」及遠達
    公司對客戶簽收貨品管理之正確性，自應構成刑法之行使偽
    造文書罪，縱實際上並無名為「董勝峰」之人，亦無妨該罪
    之成立，辯護人上開所辯，並非可採。
  (五)綜上，被告前述任意性之自白與事實相符，其犯行明確，洵
    堪認定，應依法論科。
三、論罪科刑部分：
  (一)按愷他命為毒品危害防制條例第2 條第2 項第3 款所列之第
    三級毒品，並係行政院依懲治走私條例第2 條第3 項規定公
    告之「管制物品項目及其數額」甲項第4 款所列管制進出口
    之物品，不限其數額，均不得私運進口及運輸。復按刑法偽
    造私文書罪，以捏造他人名義之署押而製作文書為構成要件
    之一，所謂署押，係在物體上署名或簽押，凡足以資識別並
    證明一定意思表示或一定事實，表明係本人簽名之意思者，
    均屬之，非以簽署製作人之姓名為限（最高法院100 年台上
    字第4442號判決意旨參照）。是核被告所為，係犯毒品危害
    防制條例第4 條第3 項之運輸第三級毒品罪及懲治走私條例
    第2 條第1 項之私運管制物品進口罪、刑法第216 條、第21
    0 條之行使偽造私文書罪。
  (二)被告與「小志」及其餘走私運輸毒品集團之成年成員間，就
    上開運輸第三級毒品之犯行，有犯意聯絡及行為分擔，為共
    同正犯。另渠等利用前揭不知情之九龍公司、遠達公司、長
    榮航空公司自大陸地區私運第三級毒品愷他命入境，應論以
    間接正犯。被告以一私運行為，觸犯運輸第三級毒品罪、私
    運管制物品進口罪，為想像競合犯，應依刑法第55條規定，
    從一重之運輸第三級毒品罪處斷。又被告偽造「董勝峰」署
    名之行為，係偽造私文書之部分行為，其偽造「董勝峰」名
    義之收據後復持以行使，其偽造私文書之低度行為為行使偽
    造私文書之高度行為所吸收，均不另論罪。再按刑法上一行
    為而觸犯數罪名之想像競合犯存在之目的，在於避免對於同
    一不法要素予以過度評價，其所謂「同一行為」係指所實行
    者為完全或局部同一之行為而言。因此刑法修正刪除牽連犯
    之規定後，於修正前原認屬於方法目的或原因結果之不同犯
    罪，其間果有實行之行為完全或局部同一之情形，應得依想
    像競合犯論擬（最高法院97年台上字第3494號刑事判決意旨
    參照）。本件被告陳宥廷為達其共同運輸第三級毒品之犯行
    ，而以偽造「董勝峰」署名於快遞收送貨單之收件人簽章欄
    之方法，以受領共同正犯「小志」自大陸地區私運入境之貨
    物，是被告陳宥廷所犯行使偽造私文書之犯行，乃為運輸第
    三級毒品罪之局部同一之行為，亦即行使偽造私文書之行為
    僅為運輸第三級毒品行為中之一部分，故應以想像競合犯處
    斷，從一重論以毒品危害防制條例第4 條第3 項之運輸第三
    級毒品罪。
  (三)按毒品危害防制條例第17條第2 項規定：「犯第4 條至第8
    條之罪於偵查及審判中均自白者，減輕其刑。」除限以所犯
    為該條例第4 條至第8 條之罪外，必須行為人於偵查及審判
    中均自白者，始有其適用。又該條規定係指偵查及審判中均
    有自白犯罪而言，故僅須被告於偵、審中均曾經自白，即得
    認有該條項之適用，不以始終承認為必要。本件被告陳宥廷
    被查獲後，於警詢、偵查及移審時雖均曾一度否認犯行，惟
    於100 年5 月24日檢察官訊問及聲押庭，以及本院準備程序
    及審理時均已自白犯行，參照前揭實務見解，應認被告陳宥
    廷所為係構成毒品危害防制條例第17條第2 項之自白，應減
    輕其刑。又查被告本次所運輸之第三級毒品愷他命，驗前總
    純質淨重固高達9,441.63公克，惟在尚未流入市面即為警查
    獲，被告行為時年僅22歲，智慮未臻成熟，且其涉犯本件運
    輸毒品犯行，均係依共犯「小志」之指示而為，其於共犯結
    構中顯屬較低階層，犯罪情節自較其餘共犯為輕，如科以運
    輸第三級毒品罪之最低度刑，仍嫌過重，難謂符合罪刑相當
    性及比例原則，更無從與其他大量販毒毒梟首惡之行為有所
    區隔，且被告並未取得任何報酬，有情輕法重之憾，依據大
    法官釋字第263 號解釋意旨，爰依刑法第59條之規定，酌量
    減輕其刑，並遞減其刑。
  (四)爰審酌被告陳宥廷未曾受有期徒刑以上刑之宣告，此有臺灣
    高等法院被告前案紀錄表一份在卷可稽，素行尚可，然明知
    我國對於毒品之查緝甚嚴，竟運輸、私運驗前純質淨重達9,
    441.63公克之第三級毒品愷他命，數量非微，倘其順利私運
    入境臺灣販售，勢將加速毒品之氾濫，所生危害至鉅，及其
    所運毒品在尚未流入市面即為警查獲，兼衡被告犯後自白犯
    行，或有悔意之犯後態度、與共犯「小志」分擔犯罪部分之
    情節、參與程度等一切情狀，量處如主文所示之刑。又被告
    甫成年而社會經驗淺薄，因迷思於金錢利益且誤信友人讒言
    ，一時失慮，偶罹刑典，事後已自白犯行，經此刑之宣告後
    ，應知警惕而無再犯之虞，本院因認暫不執行前述應執行之
    刑為當，爰予宣告緩刑5 年，以啟自新。
  (五)沒收部分：
  1.又愷他命係毒品危害防制條例第2 條第2 項第3 款所定之第
    三級毒品，應認係違禁物。又販賣愷他命而被查獲，其所販
    賣之愷他命，係供實行販賣犯罪行為所使用之目的物，亦屬
    供犯罪所用之物。而供犯罪所用之物併具違禁物之性質者，
    因違禁物不問是否屬於犯罪行為人所有，均應宣告沒收，自
    應優先適用刑法第38條第1 項第1 款之規定（最高法院100
    年度第3 次刑事庭會議決議意旨參照）。本件扣案之第三級
    毒品愷他命2 包（原查扣時為19包，經送驗單位合併為2 包
    ，合計驗前總毛重9608.70 公克，驗餘毛重9608.55 公克，
    驗前純質淨重約9,441.63公克），係本案查獲之第三級毒品
    ，屬違禁物，即應依刑法第38條第1 項第1 款規定沒收。至
    於鑑驗中所用罄之毒品，既已滅失，爰不再諭知沒收。另盛
    裝上開第三級毒品愷他命之塑膠袋，雖經鑑定機關分別秤重
    ，然以現今採行之鑑驗方式，包裝袋仍會殘留微量毒品而無
    法將之完全析離，此有法務部調查局93年11月16日調科壹字
    第09362396550 號函示意旨：「本局鑑驗毒品秤重主要係以
    傾倒，必要時亦會輔以刮杓刮取之方式，儘可能將原送驗包
    裝袋內毒品與包裝袋分離後各別秤重，所得之毒品重量稱為
    『淨重』，包裝袋重量則以『空包裝重』稱之。即無論依上
    述何種方式分離，原送驗包裝袋內均仍會有微量毒品成分殘
    留。處理毒品銷燬時，則將前段所述之毒品透明塑膠封緘袋
    全件銷燬，並無將毒品及包裝析離分別銷燬之情形。」可參
    ，故縱將其內之愷他命自前開包裝袋中倒出，仍難免有含第
    三級毒品愷他命之晶體殘留而無法完全與之析離，應整體視
    為第三級毒品，屬違禁物，亦應依刑法第38條第1 項第1 款
    規定予以宣告沒收。
  2.另扣案之牛仔褲30件、POLO衫14件及無袖夾克18件，有防止
    毒品裸露、逸出及隱藏毒品之功用，係供運輸毒品所用之物
    ，且為共犯「小志」所有；扣案之手機（含SIM 卡，門號為
    0000000000號）1 支，係「小志」所有，供被告陳宥廷與其
    聯絡運輸毒品所用之物，業據被告陳宥廷供承在卷，均應依
    毒品危害防制條例第19條第1 項規定沒收之。
  3.又優速快遞送貨單（編號000000000000）共一式五聯，第一
    聯為目的地聯，用來寫收件位址並作為送貨，第二聯為財務
    聯，用來給財務結算運費，第三聯為財務副聯，用來給財務
    結算復核存檔，第四聯為寄件人存根聯，用來留給寄件客人
    存查，第五聯為收件人存根聯，用來留給收件客人存查，其
    中第一及第五聯會黏在貨上，第二、三聯由公司取回，第四
    聯留給寄給客戶存查。遠達公司送貨單（編號A0000000）共
    一式六聯，第一聯為管理單位留存，用來交與總公司存查，
    第二聯為起運站留存，用來交與分公司存查，第三聯為收款
    作業留存，用來財務收款存查，第四聯為收貨站留存，用來
    交派件公司存查，第五聯為收件客戶存查，用來交與收件客
    人存查，第六聯為寄件客人留存，用來交與寄件人存查。其
    中第四、五聯會黏在貨上，第一、二、三由公司取回，第六
    聯留給客戶存查；上開2 種送貨單的第五聯為收件人簽名具
    領，且均有複寫功能，此有遠達國際企業有限公司函暨所附
    之本案收送貨單及空白收送貨單附卷可稽（本院卷第128-14
    2 頁）。互核上開函文、附件及100 年度偵字第14434 號卷
    第21頁之快遞單、送貨單，可知被告係於優速快遞送貨單（
    編號000000000000）之第二聯偽造「董」姓署押，因具複寫
    功能，故其下之第三、四、五聯其上亦有收件人之簽名；被
    告又於遠達公司送貨單（編號A0000000）之第四聯偽造「董
    」姓署押，其下之第五、六聯因複寫功能，其上亦有收件人
    之簽名，是本件被告雖於上開2 種送貨單上偽造「董」姓署
    押各1 枚，因有複寫功能，共計偽造7 枚偽造之「董」姓署
    押，應依刑法第219 條宣告沒收。
  4.至本件被告陳宥廷運輸毒品之代價，因被查獲而未能取得，
    自無運輸毒品所得應予沒收之問題，併此指明。
據上論斷，應依刑事訴訟法第299 條第1 項前段，毒品危害防制
條例第4 條第3 項，第17條第2 項、第19條第1 項，懲治走私條
例第2 條第1 項、第11條、第12條，刑法第11條、刑法第216 條
、第210 條、第28條、第55條、第38條第1 項第1 款、第59條、
74條第1 項第1 款、第219 條，判決如主文。
本案經檢察官陳淑蓉到庭執行職務。
中    華    民    國   100    年    10    月    21    日
                  刑事第六庭    審判長法  官  錢建榮
                                      法  官  吳元曜
                                      法  官  游智棋
以上正本證明與原本無異。
如不服本判決應於收受判決後10日內向本院提出上訴書狀，並應
敘述具體理由。其未敘述上訴理由者，應於上訴期間屆滿後20日
內向本院補提理由書（均須按他造當事人之人數附繕本）「切勿
逕送上級法院」。
                                     書記官   陳育萱
中    華    民    國   100    年    10    月    21    日
附錄本案論罪科刑法條：
毒品危害防制條例第4條
製造、運輸、販賣第一級毒品者，處死刑或無期徒刑；處無期徒
刑者，得併科新臺幣2 千萬元以下罰金。
製造、運輸、販賣第二級毒品者，處無期徒刑或7 年以上有期徒
刑，得併科新臺幣1 千萬元以下罰金。
製造、運輸、販賣第三級毒品者，處5 年以上有期徒刑，得併科
新臺幣7 百萬元以下罰金。
製造、運輸、販賣第四級毒品者，處3 年以上10年以下有期徒刑
，得併科新臺幣3 百萬元以下罰金。
製造、運輸、販賣專供製造或施用毒品之器具者，處1 年以上7
年以下有期徒刑，得併科新臺幣1 百萬元以下罰金。
前五項之未遂犯罰之。
毒品危害防制條例第17條
犯第4 條至第8 條、第10條或第11條之罪，供出毒品來源，因而
查獲其他正犯或共犯者，減輕或免除其刑。
犯第4 條至第 8 條之罪於偵查及審判中均自白者，減輕其刑。
毒品危害防制條例第19條
犯第4 條至第9 條、第12條、第13條或第14條第1 項、第2 項之
罪者，其供犯罪所用或因犯罪所得之財物，均沒收之，如全部或
一部不能沒收時，追徵其價額或以其財產抵償之。
為保全前項價額之追徵或以財產抵償，得於必要範圍內扣押其財
產。
犯第4 條之罪所使用之水、陸、空交通工具沒收之。
懲治走私條例第2條
私運管制物品進口、出口逾公告數額者，處7 年以下有期徒刑，
得併科新臺幣3 百萬元以下罰金。
前項之未遂犯罰之。
第1 項所稱管制物品及其數額，由行政院公告之。
中華民國刑法第210條
（偽造變造私文書罪）
偽造、變造私文書，足以生損害於公眾或他人者，處5 年以下有
期徒刑。
中華民國刑法第216條
（行使偽造變造或登載不實之文書罪）
行使第210 條至第215 條之文書者，依偽造、變造文書或登載不
實事項或使登載不實事項之規定處斷。